【裁判字號】    99,裁,2715
【裁判日期】    991111
【裁判案由】    綜合所得稅
【裁判全文】
最  高  行  政  法  院  裁  定
                                      99年度裁字第2715號
再 審原 告  葉揚春
再 審被 告  財政部臺北市國稅局
代  表  人  凌忠嫄
上列當事人間綜合所得稅事件，再審原告對於中華民國99年3月
11日本院99年度判字第239號判決，提起再審之訴，本院裁定如
下：
    主  文
再審之訴駁回。
再審訴訟費用由再審原告負擔。
    理  由
一、按提起再審之訴，應依行政訴訟法第277條第1項第4款之規
    定表明再審理由，此為必須具備之程式。所謂表明再審理由
    ，必須指明確定判決有如何合於行政訴訟法第273條或第274
    條所定再審事由之具體情事，始為相當。倘僅泛言有再審事
    由而無具體情事者，仍難謂已合法表明再審理由，所提再審
    之訴，即屬不合法。
二、緣再審原告辦理90年度綜合所得稅結算申報，經再審被告查
    得涉嫌漏報取自基因數碼科技股份有限公司（下稱基因數碼
    公司）配發增資發行股票800,000股（下稱系爭股票），計
    新臺幣（下同）10,800,000元，認屬薪資所得，乃併課核定
    再審原告當年度綜合所得總額為12,490,626元，補徵稅額
    4,003,945元。再審原告不服，循序提起行政訴訟，經臺北
    高等行政法院以96年度訴字第3487號判決（下稱前審原判決
    ）駁回，提起上訴，復經本院以99年度判字第239號判決(下
    稱原確定判決)駁回上訴而告確定，再審原告不服，遂提起
    本件再審之訴。
三、本件再審原告對於本院99年度判字第239號判決提起再審之
    訴，係以：其取得系爭股票是在基因數碼公司增資時，以專
    門技術作價抵繳股款方式所取得，故非屬薪資所得之範圍，
    再審被告以薪資所得認定之，自有違誤；且公司發行新股需
    經過經濟部同意後始為生效，而經濟部是於91年1月10日始
    以經（90）商字第09001520860號函准予核准發行新股，故
    該股票亦應是91年始生效，則縱再審被告欲認定為薪資所得
    ，亦應屬91年度之所得，而非90年度之所得云云。按再審係
    就已因裁判確定終結之訴訟事件更為審判，為前程序之續行
    或再開，係特別之權利保護制度，因屬例外情形，自有嚴以
    限制之必要，故提起再審之訴自應表明原判決有何符於行政
    訴訟法第273條何款之法定再審事由存在，並具體說明其理
    由，始為合法。本院51年裁字第20號判例「當事人對於本院
    判決提起再審之訴，限於有民事訴訟法第492條（舊法，現
    行政訴訟法第273條）所列各款情形之一者，始得為之，若
    無再審原因，純係對原判決適用法律之見解，為不同之主張
    ，自不合再審之要件」，業已敘明。經核，本件再審原告提
    起再審，雖稱依行政訴訟法第273條提起，然對原確定判決
    有何該條所指之何款再審事由並未指明，僅係對於前審原判
    決及原確定判決詳為論述不採之事項再為爭執，尚難認業已
    具體表明上開判決有何合於行政訴訟法第273條所定事由之
    情事，其再審之訴為不合法，應予駁回。
四、據上論結，本件再審之訴為不合法。依行政訴訟法第278條
    第1項、第104條、民事訴訟法第95條、第78條，裁定如主文
    。
中    華    民    國    99    年    11    月    11    日
                    最高行政法院第七庭
                        審判長法官  藍  獻  林
                              法官  楊  惠  欽
                              法官  胡  方  新
                              法官  張  瓊  文
                              法官  姜  素  娥

以  上  正  本  證  明  與  原  本  無  異
中    華    民    國    99    年    11    月    11    日
                              書記官  阮  思  瑩

司法院資訊處製作；財團法人民間司法改革基金會備份。
